【裁判字號】    97,消債更,709
【裁判日期】    980806
【裁判案由】    更生事件
【裁判全文】
臺灣士林地方法院民事裁定           97年度消債更字第709號
債  務  人  甲○○
                        5樓之.
上列債務人聲請更生事件，本院裁定如下：
    主  文
債務人應於本裁定送後十日內，補提如附表所示文件，並為補充
陳述，如逾期未提出，則駁回更生之聲請。
    理  由
一、按債務人與金融機構協商成立者，不得聲請更生或清算，但
    因不可歸責於己之事由，致履行顯有重大困難者，不在此限
    。本條例施行前，債務人依金融主管機關協調成立之中華民
    國銀行公會會員辦理消費金融案件無擔保債務協商機制與金
    融機構成立之協商，準用前項之規定，消費者債務清理條例
    第151 條第5 項、第6 項分別定有明文。又債務人聲請更生
    時，所提出之財產及收入狀況說明書，應表明下列事項，並
    提出證明文件：(一)財產目錄，並其性質及所在地。(二)最近五
    年是否從事營業活動及平均每月營業額。(三)收入及必要支出
    之數額、原因及種類。(四)依法應受債務人扶養之人，此觀諸
    同條例第43條第6 項規定自明。另法院認為必要時，得定期
    命債務人據實報告更生前2 年內財產變動之狀況，並對於財
    產及收入狀況等事項，為補充陳述，提出關係文件或為其他
    必要之調查，同條例第44條亦著有規定。次按，債務人聲請
    更生或清算不合程式或不備其他要件者，法院應以裁定駁回
    之，但其情形可以補正者，法院應定期間先命補正，同條例
    第8 條定有明文。且更生之聲請有拒絕提出關係文件或為財
    產變動狀況之報告者，應駁回之，參諸同條例第46條第3 款
    規定自明。
二、查本件債務人具狀聲請更生，本院認有依消費者債務清理條
    例第44條規定，通知債務人提出如附表所示關係文件並為補
    充陳述之必要，爰定期命補正，如逾期未提出，則駁回其聲
    請。
中    華    民    國    98    年    8     月     6    日
                  民事第二庭  法      官  王怡雯
上為正本係照原本作成。
本件不得抗告。
中    華    民    國    98    年    8     月     6    日
                              書  記  官  周嫣蘋
附表：1.財團法人金融聯合徵信中心當事人綜合信用報告（粉紅
        色，報表編號：PLR1）。
      2.債務人清冊；若無，亦應下載司法院版本債務人清冊，
        註明無債務人。
      3.陳明民間債權人與債務人之關係及聯絡方式（應含住家
        電話、行動電話及地址）及目前清償情形，並提出借貸
        契約書、借款交付證明文件、民間債權人之借貸證明切
        結書（應含身分證字號、本人之簽名與蓋章）。
      4.釋明債務人目前工作及收入情形，並提出98年之薪資單
        明、細薪資轉帳資料證明及97年度綜合所得稅各類所得
        資料清單。另一併陳明債權人玉山銀行目前有無繼續行
        使抵銷權？
      5.債務人配偶林玉春、女張思蒂、兒張瑋杰之97年度綜合
        所得稅各類所得資料清單。
      6.應受扶養人張連芳子戶籍址之建物及土地登記謄本（此
        資料任何人皆可聲請），說明該屋之現居住成員、所有
        權人為何、其與張連芳子有何關係。
      7.說明債務人支出扶養費用之必要性：
        債務人自陳每月扶養伊父張濱田、伊母張連芳子各5,00
        0 元，惟張濱田名下有1 間屋、多達32筆土地及田賦，
        張連芳子於96年仍有薪資所得，況上開二人之扶養義務
        人有6 人。是以說明債務人積欠高額債務而無力清償之
        情形下，應受扶養人有何不能維持生活而應受扶養，債
        務人每月須支付高達1 萬元扶養費用之必要性？
      8.重新擬定債務人每月必要支出：
        債務人自陳每月支出膳食費15,000元（含一家四口）、
        交通費4,000 元、勞保費571 元、健保費1,927 元、水
        費289 元（6946÷24）、電費1,631 元（39164 ÷24）
        、電話費2,181 元、瓦斯費900 元、第四台費用520 元
        、就學貸款2,388 元、保險費6,254 元、管理費1,230
        元、停車費2,000 元。上開費用係債務人與伊配偶及兩
        名子女之共同生活費用。且細繹上開費用，關於電話費
        ，含網路費1096元，該筆費用非必要費用應剔除，是電
        話費應為1,085 元；其中第四台費用，非必要支出，亦
        應剔除。又保險費為商業保險之保費，非必要支出，本
        應剔除。且就學貸款為債務人子張瑋杰之債務，若債務
        人為保證人，亦應列入債權人清冊而非必要支出。是以
        債務人一家四口之膳食費15,000元（含一家四口）、交
        通費4,000 元、勞保費571 元、健保費1,927 元、水費
        289 元、電費1,631 元、電話費1,085 元、瓦斯費900
        元、管理費1,230 元、停車費2,000 元，合計28,633元
        。又債務人自陳伊配偶每月須繳納房貸約10,563元，在
        相當租金範圍內應視為必要支出。是債務人一家四口之
        必要生活費用為39,196元（28633 ＋10563） 。另債務
        人女張思蒂、兒張瑋杰皆已成年，且據二人之96年度綜
        合所得稅各類所得資料清單可知，該二人有薪資所得，
        是就共同生活費用二人亦應平均分擔。準此，債務人每
        月必要費用約為9,799 元（39196 ÷4） ，核以內政部
        主計處公布98年度臺北縣最低生活費10,792元（包含食
        衣住行育樂醫療保險等費用）相當。據此，請說明若經
        裁定開始更生，是否同意撙節支出至最低生活費標準，
        盡最大還款能力。
      9.陳明日後若裁定開始更生，債務人之具體更生方案（應
        含還款來源、清償金額、清償比例、分期清償方法、最
        終清償期）。


司法院資訊處製作；財團法人民間司法改革基金會備份。
